最　高　行　政　法　院　裁　定
　　　　　　　　　　　　　94年度裁字第01292號
抗　告　人　乙○○
　　　　　　甲○○
兼 上二 人
法定代理人　丙○○
上列抗告人因與相對人勞工保險局間勞保事件，對於中華民國93
年3月4日臺北高等行政法院92年度訴字第508號裁定提起抗告，
本院裁定如下︰
    主  文
抗告駁回。
抗告訴訟費用由抗告人負擔。
    理  由
一、按抗告法院認抗告為不合法或無理由者，應為駁回抗告之裁
    定。
二、抗告人抗告意旨略謂：查抗告人之配偶李俊瑩為勞工保險被
    保險人，因罹患鼻咽癌合併右上肺及淋巴轉移，致永久喪失
    咀嚼嚥下機能，於民國（下同）89年11月27日第3度申請殘
    廢給付，此有和信醫院開具之勞工保險殘廢診斷書可稽。惟
    相對人未依和信醫院開具之殘廢診斷書所戴之殘廢程度處分
    ，而擅自以胸腹部機能障害重新處分，適用法規顯有違誤，
    故92年4月16日保給殘字第09260255840號函為錯誤之違法行
    政處分，且違反行政救濟禁止不利益變更原則，原審未加注
    意而誤以「訴訟標的已不存在」為由，誤導抗告人撤回訴訟
    ，認事用法顯有違誤，爰請准予抗告人依程序進入行政訴訟
    之實體裁判，以保障訴訟權之適當行使。
三、原裁定以：查抗告人於原審93年2月11日行準備程序時，當
    庭表示願意撤回92年度訴字第508號勞保事件之訴訟，經記
    明準備程序筆錄在卷可稽，並書寫書面撤回起訴狀附卷為憑
    ，其撤回訴訟請求，屬單方訴訟行為，於抗告人向行政法院
    為撤回之意思表示時，即發生撤回效力，原審並未為准駁裁
    定，抗告人所陳原審93年2月13日（93）院百日股92訴00508
    字第02835號函，亦非本院對抗告人所為准駁之裁定，是本
    件抗告不合法。再者，原審受命法官於上開期日行準備程序
    之過程，分別有準備程序筆錄及電腦數位錄音可按，抗告人
    指稱遭法院唬弄致撤回92年度訴字第508號勞保事件等節，
    核與上開筆錄及錄音不符，乃裁定駁回抗告人於原審之訴。
    按訴經撤回者，視同未起訴，行政訴訟法第115條準用民事
    訴訟法第263條第1項前段之規定。查抗告人因勞保事件提起
    行政訴訟，茲於93年2月11日原審行準備程序時，當庭表示
    願意撤回訴訟，並書寫書面撤回起訴狀提出而附於原審卷可
    稽，本件訴之撤回並無違反公益，或有其他不合法之情形者
    即應認為已生撤回效力，其訴訟關係即行消滅。再者，抗告
    人在原審請求撤銷之原處分（即相對人90年5月16日90保給
    字第6022735號函），業經相對人以92年4月16日保給殘字第
    09260255840號函予以撤銷在案，有92年4月16日保給殘字第
    字第6022735號函影本附於原審卷可按，至相對人92年4月16
    日保給殘字第字第6022735號函是否違反行政救濟禁止不利
    益變更原則，而違法？係屬另一行政處分是否違法之問題，
    尚不影響抗告人撤回本件起訴之效力。原審以前揭理由駁回
    抗告人之抗告，於法並無不合。抗告意旨，仍執陳詞，以其
    撤回訴訟乃受原審之誤導所致乙節，尚不足採。本件抗告難
    認有理由，應予駁回。
四、依行政訴訟法第104條、民事訴訟法第95條、第78條、第85
    條第1項前段，裁定如主文。
中    華    民    國    94    年    7     月    7     日
                  第二庭審判長法  官　葉　振　權
                              法  官  林　清　祥
                              法  官　劉　鑫　楨
                              法  官　吳　明　鴻
                              法  官　梁　松　雄
以  上  正  本  證  明  與  原  本  無  異
中    華    民    國    94    年    7    月    7      日
　　　　　　　　　　　　　　　書記官　陳　盛　信
